臺灣臺北地方法院小額民事判決
109年度北小字第5420號
原      告  謝嘉豪  

被      告  吳明祥  

上列當事人間請求侵權行為損害賠償事件，於中華民國110年1月
12日言詞辯論終結，本院判決如下︰
    主      文
被告應給付原告新臺幣伍仟陸佰貳拾玖元，及自民國一百零九年
十一月十三日起至清償日止，按週年利率百分之五計算之利息。
原告其餘之訴駁回。
訴訟費用新臺幣壹仟元，其中新臺幣柒佰元由被告負擔，餘由原
告負擔。
本判決第一項得假執行。但被告如以新臺幣伍仟陸佰貳拾玖元為
原告預供擔保，得免為假執行。
原告其餘假執行之聲請駁回。
    事實及理由
一、被告經受合法通知，無正當理由，未於言詞辯論期日到場，
    核無民事訴訟法第386 條各款所列情事，爰依原告聲請，由
    其一造辯論而為判決。
二、原告主張：被告於民國109年8月11日00時15分，駕駛車號00
    0-0000號營業小客車，行經臺北市松山區光復北路與南京東
    路五段口處時(原告誤繕為四段)，因未注意車前狀況，並隨
    時採取必要之安全措施而撞擊由原告所駕駛之車牌000-0000
    號營業小客車（下稱系爭車輛），致系爭車輛受損，嗣系爭
    車輛送修支出原告修理費用共計7,645元（其中鈑金費用693
    元、塗裝費用4,712元、零件費用2,240元），另外，事故發
    生當時原告車上載有客戶，跳表金額顯示為425元，故原告
    因此受有425元之工作損失費用，損失共計8,070元，惟僅就
    其中8,000元請求，爰依民法第184條第1項前段、第191之2
    條等規定提起本件訴訟等語。並聲明：㈠被告應給付原告8,0
    00元，並自起訴狀繕本送達翌日起至清償日止，按週年利率
    5%計算之利息。㈡原告願供擔保，請准宣告假執行。
三、按因故意或過失、不法侵害他人之權利者，負損害賠償責任
    ；汽車、機車或其他非依軌道行駛之動力車輛，在使用中加
    損害於他人者，駕駛人應賠償因此所生之損害，但於防止損
    害之發生，已盡相當之注意者，不在此限，民法第184條第1
    項前段、第191條之2定有明文。經查，原告主張被告於前揭
    時地與系爭車輛發生碰撞等節，業據其提出估價單、道路交
    通事故照片黏貼紀錄表、道路交通事故現場圖、道路交通事
    故當事人登記聯單、道路交通事故初步分析研判表、駕駛人
    執照、系爭車輛行照等件影本在卷可稽（見本院卷第13-24
    頁、第79頁），並經本院向臺北市政府警察局交通警察大隊
    調閱之道路交通事故初步分析研判表、道路交通事故現場圖
    、道路交通事故補充資料表、A3類道路交通事故調查紀錄表
    、交辦單、事故現場路口號誌詳細運作圖、道路交通事故照
    片黏貼紀錄表等資料核閱屬實（見本院卷第25-49頁），而
    被告已於相當時期受合法通知，既未於言詞辯論期日到場，
    復未提出任何書狀以供本院審酌，依民事訴訟法第280條第3
    項前段準用第1項前段規定，視同自認，自堪信原告主張之
    事實為真正。本件被告既因使用汽車中加損害於系爭車輛，
    致系爭車輛受損，復難認被告對於防止損害之發生已盡相當
    之注意，被告之過失行為與系爭車輛之車損結果，亦有相當
    因果關係，是被告應就本件事故所生系爭車輛之損害負損害
    賠償責任。茲就原告各項請求分述如下：
  ㈠工作損失部分：原告主張事故發生當時原告車上載有客戶，
    跳表金額顯示為425元，故其受有425元之工作損失費用部分
    云云，惟原告並未就此予以舉證，故原告此部分之主張，並
    無理由。
　㈡修車費用部分：按不法毀損他人之物者，被害人得請求賠償
    其物因毀損所減少之價額，民法第196條亦有明文；又依上
    開規定請求賠償物被毀損所減少之價額，得以修復費用為估
    定之標準，但以必要者為限（例如：修理材料以新品換舊品
    ，應予折舊），最高法院77年度第9次民事庭會議決議參照
    。另依行政院所發布之固定資產耐用年數表及固定資產折舊
    率表，運輸業用客車、貨車之耐用年數為4年，本院爰依行
    政院所頒固定資產耐用年數表及固定資產折舊率表，採定率
    遞減法計算系爭車輛之折舊。查原告請求修復系爭車輛費用
    7,645元，其中鈑金費用為693元、塗裝費用為4,712元、零
    件費用為2,240元，業據原告提出估價單號：9A0088號估價
    單在卷可參（見本院卷第13頁），原告固主張系爭車輛後保
    險桿因前次車禍事故而剛換新，惟原告亦自承無法提供證明
    ，故揆諸首揭規定，其中新零件更換舊零件之零件折舊部分
    非屬必要費用，仍應予扣除。而依行政院所發布之固定資產
    耐用年數表及固定資產折舊率表，營業小客車耐用年數為4
    年，依定率遞減法每年應折舊438/1000，系爭車輛自出廠日
    100年9月起至發生車禍日109年8月11日止，已使用約8年12
    月，已逾營業小客車耐用年數4年以上，依所得稅法第54條
    第3項、固定資產折舊率表規定，以成本十分之一為合度，
    則系爭車輛更換零件部分，經扣除折舊後為224元（2,240元
    ×1/10＝224元），加計鈑金費用693元、塗裝費用4,712元後
    ，原告得向被告請求之車輛修復費用為5,629元(計算式：22
    4元＋693元＋4,712元＝5,629元)，逾此範圍之請求，則予駁回
    。
四、末按給付無確定期限者，債務人於債權人得請求給付時，經
    其催告而未為給付，自受催告時起，負遲延責任。其經債權
    人起訴而送達訴狀，或依督促程式送達支付命令，或為其他
    相類之行為者，與催告有同一之效力；遲延之債務，以支付
    金錢為標的者，債權人得請求依法定利率計算之遲延利息。
    但約定利率較高者，仍從其約定利率；應付利息之債務，其
    利率未經約定，亦無法律可據者，週年利率為百分之五，民
    法第229條第2項、第233條第1項前段、第203條分別定有明
    文。查原告行使對被告之損害賠償請求權，係以支付金錢為
    標的，給付並無確定期限，自應經原告之催告而未給付，被
    告始負遲延責任。揆諸前揭規定，原告請求被告給付自起訴
    狀繕本送達被告翌日即109年11月13日（見本院卷第55頁）
    起至清償日止，按法定利率即週年利率5%計算之利息，洵屬
    有據。
五、綜上所述，原告依侵權行為之法律關係，請求被告給付5,62
    9元，及自109年11月13日起至清償日止，按週年利率5%計算
    之利息，為有理由，應予准許；逾此範圍之請求，為無理由
    ，應予駁回。
六、本件原告勝訴部分，係就民事訴訟法第436 條之8 適用小額
    訴訟程序所為被告敗訴之判決，依同法第436 條之20規定，
    應依職權宣告假執行，並依同法第436 條之23準用第436 條
    第2 項，適用同法第392 條第2 項規定，依職權宣告被告如
    預供擔保，得免為假執行。至原告敗訴部分，其假執行之聲
    請失所附麗，應一併駁回之。
七、訴訟費用負擔之依據：民事訴訟法第79條。按適用小額訴訟
    程序事件法院為訴訟費用之裁判時，應確定其費用額，民事
    訴訟法第436 之19定有明文，爰依後附計算書確定本件訴訟
    費用額如主文第3項所示金額。
中　　華　　民　　國　　110 　年　　1 　　月　　19　　日
　　　　　　　        臺北簡易庭　
　　　　　　　　　            法　    官　郭美杏
以上正本係照原本作成。
如不服本判決，須以違背法令為理由，應於判決送達後20日內向
本庭（臺北市○○○路0 段000 巷0 號）提出上訴狀。（須按他
造當事人之人數附繕本）。如委任律師提起上訴者，應一併繳納
上訴審裁判費。
中　　華　　民　　國　　110 　年　　1 　　月　　19　　日
            　　　　　　　　　書　記　官  林玗倩
附錄：
一、民事訴訟法第436 條之24第2 項：　　
　　對於小額程序之第一審裁判上訴或抗告，非以其違背法令為
    理由，不得為之。
二、民事訴訟法第436 條之25：　　
　　上訴狀內應記載上訴理由，表明下列各款事項：
    ㈠原判決所違背之法令及其具體內容。
    ㈡依訴訟資料可認為原判決有違背法令之具體事實。
三、民事訴訟法第436 條之32條第2 項：
　　第438 條至第445 條、第448 條至第450 條、第454 條、第
    455 條、第459 條、第462 條、第463 條、第468 條、第46
    9 條第1 款至第5 款、第471 條至第473 條及第475 條第1
    項之規定，於小額事件之上訴程序準用之。
計　　算　　書
項　　　　目             金　額（新臺幣）     　　備　註
第一審裁判費   　 　　   1,000元
合　　　　計　　　       1,000元